【裁判字號】    98,訴,891
【裁判日期】    980826
【裁判案由】    搶奪
【裁判全文】
臺灣桃園地方法院刑事判決              97年度訴字第1198號
                                       98年度訴字第699號
                                       98年度訴字第891號
公  訴  人  臺灣桃園地方法院檢察署檢察官
被      告  甲○○
                    （現於臺灣桃園監獄執行中）
被      告  丙○○
                    （現於桃園監獄執行中）
被      告  徐榮品
                    （現於臺北戒治所觀察勒戒中）
上列被告因搶奪等案件，經檢察官提起公訴（97年度偵字第2164
4、22607、23430號、98293）、追加起訴（98年度蒞追字第8號
、98年度偵字第293號），本院判決如下：
    主  文
甲○○所犯如附表一編號一、二、三及附表二編號一、三、四、
五、六、八、九、十、十一、十二號所示之罪，均累犯，各處如
附表一及附表二該編號所示之刑。應執行有期徒刑柒年。
丙○○所犯如附表二編號一、二、三、四、六、七、八、十號所
示之罪，均累犯，各處如附表二該編號所示之刑。應執行有期徒
刑肆年伍月。
徐榮品所犯如附表二編號二號所示之罪，處如附表二該編號所示
之刑。
    事  實
一、甲○○前於民國93年間因誣告案件，經臺灣高等法院以94年
    度上訴字第3566號判決判處有期徒刑5月確定；又於95年間
    因施用第一級毒品案件，經本院以95年度桃簡字第1895號判
    決判處有期徒刑6月確定；繼於95年間因施用第一級毒品案
    件，經本院以95年度訴字第2217號判決判處有期徒刑8月確
    定；再於96年間因詐欺案件，經臺灣臺東地方法院以96年度
    東簡字第212號判決判處有期徒刑5月確定，與前開有期徒刑
    6 月、8月，經本院以96年度聲減字第344號裁定各減刑為有
    期徒刑2月又15日、3月、4月，並定應執行有期徒刑9月確定
    ，並與前開有期徒刑5月接續執行，於96年9月11日期滿執行
    完畢。丙○○前於92年間因搶奪、偽造文書案件，經本院以
    92年度訴字第1244號判決判處有期徒刑1年、5月，應執行有
    期徒刑1年4月確定，於94年7月27日縮刑期滿執行完畢。徐
    榮品前於89年間因加重竊盜案件，經臺灣板橋地方法院以91
    年度易緝字第31號判決判處有期徒刑4月確定，於92年6 月
    17日執行完畢（不構成累犯）。
二、詎甲○○、丙○○均不知悔改，(1)甲○○、丙○○共同基於
    意圖為自己不法所有之犯意聯絡，於附表一編號1號所示之
    時、地，以附表一該編號所示之方式，竊得如附表一該編號
    所示之人所持有如附表一該編號所示之財物（丙○○涉犯竊
    盜部分，未據起訴）。(2)甲○○分別基於意圖為自己不法所
    有之犯意，分別於附表一編號2、3號所示之時、地，以附表
    一該編號所示之方式，竊得如附表一該編號所示之人所持有
    如附表一該編號所示之財物。(3)甲○○、丙○○及徐榮品分
    別單獨或共同基於意圖為自己不法所有之犯意聯絡，於附表
    二所示之時、地，以附表二所示之方式，搶奪如附表二所示
    之人所持有如附表二所示之財物。
三、警方根據附表二編號10號所示之行動電話變賣紀錄鎖定甲○
    ○女友李永鳳，於97年9月27日前往桃園市○○街47號5樓之
    7追查時，僅見甲○○，甲○○於警詢時於有偵查犯罪職權
    之公務員未發覺上開犯行前，主動向員警坦承此部分犯罪，
    並指證此與丙○○所共同為之。嗣於97年10月5日下午5時許
    ，警方持臺灣桃園地方法院檢察署核發之拘票，前往桃園縣
    桃園市○○街○段93號拘提甲○○未獲，惟於上址，見丙○
    ○形跡可疑予以盤查，丙○○於有偵查犯罪職權之公務員未
    發覺其上開附表二編號1、3、4、6、7、8號之犯行前，主動
    向員警坦承其此部分犯罪，進而接受裁判。員警復於翌日（
    即同年月6日）下午1時30分許，持拘票在桃園市○○街○段
    93號拘獲甲○○，甲○○於有偵查犯罪職權之公務員尚未發
    覺其上開附表一編號2、3號及附表二編號9、11號所示之犯
    行前，主動向員警坦承其此部分犯罪。另警方於同日詢問丙
    ○○時，丙○○又再度於有偵查犯罪職權之公務員尚未發
    覺其附表二編號2號所示之犯行前，坦承此部分犯罪，並供
    出此乃與徐榮品所共同為之，警方因而循線查獲徐榮品。
四、案經桃園縣政府警察局蘆竹分局及桃園分局報請臺灣桃園地
    方法院檢察署檢察官偵查後起訴暨追加起訴。
    理  由
壹、證據能力部分：
一、按被告以外之人於審判外之陳述，雖不符刑事訴訟法第159
    條之1至第159條之4之規定，而經當事人於審判程序同意作
    為證據，法院審酌該言詞陳述或書面陳述作成時之情況，認
    為適當者，亦得為證據；當事人、代理人或辯護人於法院調
    查證據時，知有刑事訴訟法第159條第1項不得為證據之情形
    ，而未於言詞辯論終結前聲明異議者，視為有前項之同意，
    刑事訴訟法第159條之5定有明文。查本案作為認定事實所引
    用審判外之相關供述證據（包含書面陳述），固屬傳聞證據
    ，惟公訴人、被告丙○○、徐榮品於本院行準備程序時均表
    示對證據能力不予爭執，審酌上開證據資料製作時之情況，
    尚無違法不當及證明力明顯過低之瑕疵，亦認為以之作為證
    據應屬適當，揆諸前開規定，認前揭證據資料均有證據能力
    。至被告甲○○就證人簡宇辰、李立錡、姜淑美、張麗玲、
    李月珠、、蔡瑞華、呂靜宜、林麗慧、簡金精、林育萍、李
    永鳳、楊龍永等於警詢時陳述之證據能力，於本院行準備程
    序時陳稱：我不知道這個可不可以當成證據，惟迄至本案言
    詞辯論終結前，其對於上揭傳聞證據，未聲明異議，本院審
    酌上開證人與被告間並無恩怨嫌隙，應無刻意迴護或誣陷被
    告之情事，復查無違法不當取證等瑕疵，且與待證事實具有
    關聯性，因認以之作為證據均屬適當，況被告邱創於本院審
    理時審判外陳述，仍同意證人林佩池、鄭鶯嬌、周昱伶、陳
    宏儒等審判外陳述作為證據（見本院訴字卷卷二第37頁反面
    ），揆諸前揭規定與說明，上開證據資料均具有證據能力。
    再，證人即共同被告丙○○於偵查中向檢察官所為之陳述，
    業經具結，且自筆錄內容觀之，無不正取供之情事（詳後述
    ），而無顯不可信之情況，依刑事訴訟法第159條之1第2項
    規定，亦有證據能力。
二、被告甲○○於本院審理時時，對於其於警詢、偵查中自白附
    表二編號1、3、4、5、6號等犯罪事實之警詢筆錄、偵訊筆
    錄之證據能力有所爭執，辯稱：我不知道被刑求到看守所可
    以講。我那天被刑求，再加上我有退藥，所以我精神體力很
    難過，檢察官問我對那個有什麼意見，我那時已經不怎麼清
    楚云云（見本院易字卷卷二第41頁反面）。經查：
(一)、按被告之自白，須非出於強暴、脅迫、利誘、詐欺、違法羈
    押或其他不正之方法，且與事實相符者，得為證據，刑事訴
    訟法第156條第1項定有明文。是以，被告之自白必須同時具
    有「任意性」（即擔保被告出於自由意志所為之陳述）及「
    真實性」（即擔保減少被告陳述虛偽之危險性）兩要件，始
    具有證據能力。
(二)、關於警詢筆錄部分：證人即本案承辦員警蕭盟艦到庭證稱：
    我們對龜山不熟，都是甲○○帶我們去的，甲○○說我們叫
    甲○○認罪，怎麼可能，甲○○應該是推卸之詞等語（見本
    院訴字卷卷二第20頁）。員警既經具結作證，以擔保其陳述
    之憑性信，經本院交互詰問之結果，認其陳述無瑕疵可指。
    又經本院依職權調閱被告甲○○之健康檢查表及內外傷紀錄
    表，被告甲○○之精神狀態正常，並自述沒有內、外傷等語
    （見本院訴字卷卷一第96至98頁）。甚者，被告甲○○前有
    違反麻醉藥品管理條例、毒品危害防治條例、誣告等罪經法
    院判處有期徒刑之前案紀錄，此有臺灣高等法院被告前案紀
    錄表附卷可稽。是被告甲○○既然曾數次入監服刑，歷經多
    次入所收容、借提應訊等過程，理當知悉入所收容前、借提
    完畢後，看守所人員皆會對收容人行全身之身體檢查，藉以
    察看有無受傷、若有則會詢明緣由以釐清責任歸屬，是其對
    於看守所內得否表明曾遭刑求並請所方詳驗傷情理應知悉甚
    詳，焉有不知向看守所人員提出員警刑求之理，是被告甲○
    ○此部分之辯稱，顯與常情相悖，不足憑採。
(三)、關於偵訊部分：經本院勘驗偵訊被告甲○○、丙○○過程之
    錄影光碟，其結果為：(1)偵訊筆錄之記載與錄影大致相符。
    (2)錄影前後連貫並無中斷之情事。(3)檢察官訊問語氣懇切，
    並沒有用強暴脅迫之方式為之。(4)被告甲○○、丙○○當時
    的精神狀況良好，問答尚稱自然等情，有勘驗筆錄在卷可稽
    （見本院訴字卷卷一第53至56頁）。準此，由此客觀情勢觀
    之，被告甲○○於偵訊時之自白，核與其餘之證據資料相符
    （詳如後述），足見被告甲○○之自白具任意性，應具有證
    據能力。
三、至本案其餘認定事實所引用之卷內所有卷證資料（包含文書
    證據、物證等證據），尚無證據證明係公務員違背法定程序
    所取得，是取證過程並無瑕疵，且兩造於準備程序、審判期
    日對法院提示卷證之證據能力均表無異議，而卷內該等證據
    ，亦無刑事訴訟法第159條之4之顯有不可信之情況與不得作
    為證據之情形。本院復審酌該等證據與本案待證事實間復具
    有相當關聯性，以之為本案證據並無不當，亦均認為有證據
    能力。
貳、認定犯罪事實所憑之證據及理由
一、被告甲○○部分
(一)、附表一編號1至3號涉犯竊盜部分
    被告甲○○於本院審理時就附表一編號1至3號部分所示之犯
    行均坦承不諱（見本院訴字卷卷二第43頁反面），且有桃園
    縣政府警察局車輛協尋電腦輸入單4份（見臺灣桃園地方法
    院檢察署97年度偵字第21644號卷【下稱偵卷A】第49至52頁
    ）附卷可稽，足認被告甲○○就此部分之自白核與事實相符
    ，應屬信實。
(二)、附表二編號8、11號涉犯搶奪部分
    被告甲○○於警詢、內勤檢察官訊問及本院審理時就附表二
    編號8、11號部分所示之犯行均坦承不諱（見偵卷A第13、15
    7反面、158頁、本院訴字卷卷二第43頁反面），並經證人即
    被害人林佩池於警詢所述及證人即被害人林麗慧於警詢、偵
    查所為之證述綦詳（見偵卷A第283、285頁、臺灣桃園地方
    法院檢察署97年度偵字第23430號卷【下稱偵卷D】第42 至
    43頁），且有證人林佩池領回黃色手提包出具之贓物領據1
    紙、拍攝附表二編號11號所示之犯罪地點、證人林佩池遭搶
    黃色手提包及尋獲該手提包地點之照片6張（見偵卷D第55、
    61至63頁）附卷可查，足認被告甲○○就此部分之自白核與
    事實相符，應屬信實。
(三)、附表二編號1、3、4、5、6、9、10、12號涉犯搶奪部分
    被告甲○○於本院審理時矢口否認有何附表二編號1、3、4
    、5、6、9、10、12號所示之犯行，辯稱：該是我做的，我
    承認，但不是我的就不要硬坳在我身上云云。惟查：
 1、附表二編號1號涉犯搶奪部分
  (1)本院以證人之身分傳喚被告丙○○作證，證人丙○○於審理
    時證稱：「（你在97年10月5日、6日警詢、97年10月6日內勤
    偵訊、97年10月9日警詢，你都說附表二編號1這件，是你跟
    甲○○一起去搶的？）是。（從被害人遭搶的手機，最後是
    由甲○○的女朋友拿去電信行變賣這件事，可以讓你回想出
    來，當時和你一起犯案的共犯到底是甲○○還是徐榮品嗎？
    ）應該是甲○○，我跟他做的就是這一件，可能是因為這樣
    ，手機才會在他女朋友手上。」等語明確（見本院訴字卷卷
    一第156及其反面頁）。
  (2)被告甲○○雖於本院審理時翻異前供，否認於警詢、內勤檢
    察官訊問時所述（見偵卷A第8、136、156反面、157頁），
    惟按犯罪嫌疑人於案發時之供述因較少權衡其利害得失或受
    他人干預，依經驗法則，較諸事後翻異其案發之初所為之陳
    述為可信。況以一正常理性之人，在正當法律程序運作之下
    ，若非為犯罪行為或有其他隱匿人犯之特殊情勢，豈有在員
    警偵辦之過程中，承認非自己所為之犯罪行為？況被告甲○
    ○歷經數次刑事訴訟偵審程序，業如前述，更當慎言，是本
    案既無隱匿人犯之情事，可認被告甲○○於警詢、內勤檢察
    官中自白犯罪，應較諸於本院審理時翻異前詞可信。
  (3)就行搶之過程及贓物之去向，另經證人即被害人姜淑美於警
    詢時陳稱：2名歹徒沿著春日路經國真鍋咖啡店，到春日路
    與桃三街口時，有2名歹徒戴安全帽，後座戴全罩式，騎乘
    機車（車號K**-389號）從後方將我的皮包搶走，損失現金
    約新臺幣（下同）3,000元、信用卡、手機、車票、健保卡
    、家門鑰匙等語（見偵卷A第54、154頁）；證人即被告甲○
    ○之女友李永鳳於警詢時陳稱：於97年9月21日下午6時許，
    甲○○帶我到桃園市○○路143號，叫我拿手機進入變賣，
    而甲○○就在外等候，其中一支是MOTO銀色V360、序號0000
    00 000000000等語（見偵卷A第146反面、148頁）；證人即
    經營基地台之負責人陳宏儒於警詢時陳稱：李永鳳於97 年9
    月21日有持摩托羅拉V360（序號：000000000000000）來賣
    ，我以300元收購等語在卷（見偵卷A第149反面頁），並有
    證人姜淑美領回行動電話出具之贓物領據1紙、行動電話照
    片2張在卷可佐（見臺灣桃園地方法院檢察署97年度偵字第
    23430號卷【下稱偵卷D】第53、58、59頁）。
  (7)基上各該事證，足認被告甲○○於警詢、內勤檢察官訊問時
    之自白，應堪採信。
 2、附表二編號5、9、12號涉犯搶奪部分
  (1)被告甲○○就附表二編號5號所示之犯行於警詢時自承：我
    是於97年9月21日下午4時許，在龜山鄉○○路光峰橋上搶奪
    的，這件只有我自己1個人搶，當天我是1個人騎著機車在路
    上尋找目標，在光峰橋上看到被害人1個人行走提著包包，
    從後方以我的右手搶奪被害人的包包，包包內的三星牌手機
    我交給李永鳳去變賣等語（見偵卷A第157頁）；就附表二編
    號9號所示之犯行，於警詢、內勤檢察官訊問時自承：我騎
    自己下手行竊的MD1-001號機車，下手行搶。與丙○○無關
    等語（見偵卷A第12、136頁）；就附表二編號12號所示之犯
    行，於警詢時自承：97年9月24日10時，在龜山鄉○○○路
    靠近大同路，被害周昱伶之搶奪案是我犯行的。手機1支（
    經查為NOKIA N73）我拿去桃園市○○路「亞泰當舖」典當
    等語（見偵卷A第206反面、207反面頁），嗣於本院審理時
    翻異前供，否認其於警詢抑或內勤檢察官訊問時所述，惟按
    犯罪嫌疑人於案發時之供述因較少權衡其利害得失或受他人
    干預，依經驗法則，較諸事後翻異其案發之初所為之陳述為
    可信。況以一正常理性之人，在正當法律程序運作之下，若
    非為犯罪行為或有其他隱匿人犯之特殊情勢，豈有在員警偵
    辦之過程中，承認非自己所為之犯罪行為？況被告甲○○歷
    經數次刑事訴訟偵審程序，業如前述，更當慎言，是本案既
    無隱匿人犯之情事，可認被告甲○○於警詢抑或內勤檢察官
    中自白犯罪，應較諸於本院審理時翻異前詞可信。
  (2)再酌以就附表二編號5號部分，證人即被害人李月珠於警詢
    時陳稱：我於97年9月21日下午4時許，在桃園縣龜山鄉○○
    路光峰橋上遭歹徒搶奪財物，當時係1名歹徒騎乘機車，從
    我後方搶走我之皮包，得逞後往桃園市方向逃逸等語（見偵
    卷A第152頁），而證人李月珠所有之三星廠牌黑色行動電話
    1 支，被告甲○○於97年9月21日晚上6、7時許，帶同證人
    李永鳳前往桃園市○○路143號之基地台電訊公司，由證人
    李永鳳出面變賣，該基地台電訊公司之負責人陳宏儒以300
    元收購該行動電話乙節，並經證人李永鳳、陳宏儒於警詢時
    陳述綦詳（見偵卷A146反面、148頁），復有證人李月珠領
    回行動電話出具之贓物領據1紙、行動電話照片2張在卷可稽
    （見偵卷D第54、58、59頁）；就附表二編號9號部分，證人
    即被害人林育萍於警詢時陳稱：我當時騎車行駛於民光東路
    要左轉春日路，歹徒就從我右手邊把我放置在機車踏板上並
    以腳踩著的布質灰色（側邊為黑色）大包包（包包上有1個
    粉紅色吊飾）強行搶走。歹徒有1名，戴黑色全罩式安全帽
    ，騎乘重機車，車號為「MD7-001」等語（見偵卷A第80、81
    反面頁）、於偵查時證稱：當時我被1個人騎機車搶，身高
    好像是甲○○等語（見偵卷A第282頁），就搶奪之時間、地
    點、使用之交通工具等，核與被告甲○○前揭於警詢、內勤
    檢察官訊問時所述內容相符；附表二編號12號部分，證人即
    被害人周昱伶於警詢時陳稱：97年9月24日10時許，在龜山
    鄉○○○路靠近大同路口，遭1名騎深色機車從我後方搶奪
    我放在機車腳踏板上的咖啡色皮包，當時裡面有2,500元、
    身分證、機車駕照、行照、健保卡、銘傳大學學生證、聯邦
    銀行、郵局提款卡、NOKIA N73型手機。警方在桃園市亞泰
    當舖起獲之NOKIA N73型手機經我當場指認是我所有沒錯等
    語（見偵卷A第231、232頁），而證人周昱伶之上揭行動電
    話1支，被告甲○○於97年9月25日拿來典當一情，並經證人
    即亞泰當舖及德泰當舖負責人楊龍永於警詢陳述在卷（見偵
    卷A第84頁），復有證人周昱伶領回行動電話出具之贓物領
    據1紙、行動電話照片2張、被告甲○○於97年9月25日在亞
    泰當舖典當NOKIA N73型行動電話1支之當票1紙（見偵卷A第
    76 、238至240頁）。就搶奪之時間、地點、方式及贓物之
    處理等，核與被告甲○○前揭於警詢所述內容相符。尤以甚
    者，被告甲○○若非確有犯如附表二編號5、9、12號所示之
    事實，焉能清晰供陳如何行搶、行搶之地點及搶得何物等情
    ，參之證人即桃園縣政府警察局蘆竹分局偵查隊之承辦員警
    蕭盟艦於本院審理時結證稱：被害人李月珠該件，是甲○○
    帶我們去指認行搶現場，因為我們對龜山的路線不清楚，光
    峰陸橋這件甲○○告訴我們是甲○○1個人做的等語（見本
    院訴字卷卷二第19及其反面頁），更可徵被告甲○○確有為
    附表二編號5、9、12號所示之犯行，堪可認定。
 3、附表二編號3、4、6號涉犯搶奪部分
  (1)被告甲○○就附表二編號3號所示之犯行於警詢及內勤檢察
    官訊問時均自承：我曾和丙○○於9月1日上午7時許在桃鶯
    路偷1部重機車HU7-081號（即附表一編號1號所示之機車）
    ，於同日上午8時許，在八德市○○路20巷25號前，搶奪行
    走於馬路上手持手提包之女子等語（見偵卷A第31反面、32
    、136頁）；就附表二編號4號所示之犯行於警詢及內勤檢察
    官訊問時均自承：於97年9月12日，行經桃園市○○路67 號
    前由我騎車，丙○○下手行搶皮包，丙○○將搶得的手機交
    給我，我將手機帶回住處告訴李永鳳，李永鳳提議將搶得之
    手機拿去變賣，我便騎車載李永鳳至桃市○○路105號「亞
    泰當舖」典當800元等語（見偵卷A第10、136頁）；就附表
    二編號6號所示之犯行於警詢及內勤檢察官訊問時均自承：
    我與丙○○先行竊重機車（即附表一編號2所示之機車），
    然後由我騎車載丙○○，行經三民路、萬壽路時由丙○○下
    手行搶，我馬上拿所行搶得來之「富士Z100」數位相機、「
    SONY ERICSSON W580」手機1支及我當天早上在家門口撿到
    之「NOKIA N73」手機，拿去「亞泰當舖」典當，手機共當
    1,5 00元，相機當了2,00元等語（見偵卷A第10、11、136頁
    ）。嗣於本院審理時翻異前供，均否認前揭於警詢抑或內勤
    檢察官訊問時所述，辯稱被害人遭搶之手機是叫「小武」之
    人拿給我云云（見本院訴字卷卷二第178頁）。惟按犯罪嫌
    疑人於案發時之供述因較少權衡其利害得失或受他人干預，
    依經驗法則，較諸事後翻異其案發之初所為之陳述為可信。
    況以一正常理性之人，在正當法律程序運作之下，若非為犯
    罪行為或有其他隱匿人犯之特殊情勢，豈有在員警偵辦之過
    程中，承認非自己所為之犯罪行為？況被告甲○○歷經數次
    刑事訴訟偵審程序，業如前述，更當慎言，且倘被告甲○○
    搶得之行動電話係真實姓名年籍不詳綽號「小武」之人所交
    付，何以對此影響其刑責極為重要之事自警詢、偵查迄至本
    院行準備程序時均隻字未提，已值存疑，是認被告甲○○於
    警詢抑或內勤檢察官中自白犯罪，應較諸於本院審理時翻異
    前詞可信。
  (2)另稽之就附表二編號3號部分，證人即被害人李立錡於警詢
    時陳稱：當時我走路要前往富邦銀行，行經發生地，突遭2
    名不明男子騎機車由我左後方搶奪我置於左手腕之黑色皮包
    ，印象中戴全罩式安全帽，後座男子穿短褲黃黑橫條紋上衣
    ，交通工具為機車，車號沒有看清楚，皮包內有現金
    53,000 元，身分證、健保卡、手機（0000000000號）1支、
    中國信託銀行信用卡1張、彰化銀行金融卡2張、郵局金融卡
    1張等語（見偵卷A第55反面頁）。就附表二編號4號部分，
    證人即被害人張麗玲於警詢時陳稱：我於97年9月21日上午7
    時35分許，我右手提著皮包沿中華路往中正路方向靠左側步
    行，走到中華路與民權路路口時左轉民權路，當我走到接近
    桃園市○○路77巷對面巷子時，對方從我的右後方將我的皮
    包搶走，歹徒為2人，都有戴安全帽，穿雨衣，其中1位穿胸
    部以上黃色，胸部以下是綠色的雨衣，但我不知道是前座還
    是後座穿的，車號我只知道末三碼數字是「***-637號」，
    我損失身分證、健保卡、遠東商銀信用卡、中信銀信用卡、
    萬泰銀信用卡各1張、汽車駕照、手機1支、現金5,000元，
    統領抵用卷4張（200元2張、100元1張）。97年10月4日警方
    在亞泰當舖起獲之NOKIA 2630型白色手機，序號為00000000
    000 0000是我遭搶的物品沒錯等語（見偵卷A第56 至59反面
    頁）。就附表二編號6部分，證人即被害人蔡瑞華於警詢時
    陳稱：我騎輕機車於萬壽路上往桃園市區方向直行，到萬壽
    路與三民路口，後來歹徒騎黑色機車，我記得是「IB*-340
    號機車」從我左側過來，而後座歹徒就直接把我放在機車腳
    踏板的皮包搶走。警方所調閱之監視器畫面經我指認後座搶
    嫌戴深色全罩式安全帽身穿短袖深色上衣、灰色長褲且右手
    臂上有刺青。我損失皮包1個（390元）、皮夾1個（150元）
    、「富士Z100」相機1台（18,000元），「SONY ERICSSON
    W580型」手機1支（8,000元）、現金1,000元、健保卡、提
    款卡2張（渣打銀行、郵局）、汽機車駕照各1 張、鶯歌高
    職學生證及渣打銀行存簿，警方在亞泰當舖起獲之「富士
    Z100」相機1台、「SONY ERICSSON W580型」手機1支經我當
    場指認是我遭搶的財物等語（見偵卷A第65、66、69頁），
    另參諸證人楊龍永於警詢時陳稱：我在德泰當舖交出NOKIA
    2630型白色行動電話1支（序號000000000000000號，即證人
    張麗玲遭搶之行動電話），是於97年9月12日下午3時52分，
    在亞泰當舖收當該支手機，是李永鳳拿到店內來典當，當時
    共有2個人共乘機車來典當，但只有李永鳳進來典當，另1人
    在外面等，是男性。甲○○於97年9月25日拿1支行動電話（
    為索尼易利信，序號：00000000000000000【經查為證人蔡
    瑞華所有】及富士數位相機1台（經查為證人蔡瑞華所有）
    ，當天是分2次不同時間來典當的，（見偵卷A第83、84頁）
    等語明確（見偵卷A83、84頁），復有附表二編號4部分之證
    人張麗玲領回行動電話出具之贓物領據1紙、「NOKIA 2630
    型」白色行動電話之照片2張、、李永鳳以「李永鳳」名義
    於97年9月12日典當NOKIA 2630型行動電話之當票1紙（見偵
    卷A60至66、88頁）、附表二編號6號部分之證人蔡瑞華領回
    行動電話及行動電話出具之贓物領據1紙、行動電話照片及
    相機保證書照片4張、被告甲○○於97年9月25日典當「W580
    i」及「NOKIA N73型」行動電話、「富士Z100」相機之當票
    各1紙、行搶地點監視器攝錄畫面翻拍照片「機車後座男子
    右手臂有刺青，機車車號為IBQ-340號」4張（見偵卷A72至
    74、76、87、93、102、103 頁），就搶奪之時間、地點、
    方式及贓物之處理等核與被告甲○○前揭於警詢所述內容相
    符。矧被告甲○○若非確有搶奪附表二編號3、4、6號所示
    之事實，焉能清晰供陳如何行搶、搶得何物及如何處理等節
    ，由見被告甲○○確與被告丙○○共同為附表二編號3、4、
    6號所示之犯行，灼然顯明。
  (3)至就附表二編號3號部分，被告甲○○是否共同參與乙端，
    證人即共同被告丙○○於本院審理時先證稱：這件是我和「
    小龍」做的云云（見本院訴字卷卷一第157反面頁），又證
    稱：我不確定我跟誰去云云（見本院訴字卷卷一第158反面
    、159頁）、我真的不記得云云（見本院訴字卷卷一第165頁
    ），前後證詞矛盾，然依據證人丙○○證稱：我跟甲○○共
    同偷的附表一編號1號這1台機車後，我們先去繞，在去搶等
    語（見本院訴字卷卷一第166頁），被告甲○○於警詢時亦
    自承其係以所竊得之車號HU7-081號機車，在八德市○○路
    20巷25號前，搶奪行走於馬路上手持手提包之女子等語，相
    互勾稽，再揆之附表一編號3號部分之搶奪時間與附表一編
    號1號部分之竊盜時間均為同1日，且時間緊接在後，顯見證
    人丙○○上開證述，顯迴護、偏袒被告甲○○之詞。其次，
    證人丙○○就附表二編號6號部分被告甲○○是否共同參與
    乙端，於本院審理時先證稱：我跟「小龍」一起去搶的云云
    （見本院訴字卷卷一第158、160反面），復改證稱：我是跟
    甲○○借車，甲○○告訴我停在後面類似公園的步道，都有
    樹，樹都有用水泥圍起來，事後我有還甲○○云云（見本院
    訴字卷卷一第167至169反面頁），然查，證人丙○○上揭所
    述除先後不一致外，其就向被告甲○○借車所停置之位置、
    事後有無歸還之情，亦與被告甲○○於本院審理時所稱相異
    其趣（見本院訴字卷卷一第177反面頁），再參以上開附表
    二編號6部分之行搶地點監視器攝錄畫面翻拍照片所示，該
    行搶機車後座男子右手臂刺青，經查即為被告丙○○，而該
    日搶得之上揭行動電話、相機均遭被告甲○○典當，堪見行
    搶該日應為被告甲○○、丙○○所為，益徵證人丙○○上揭
    反覆證述之情節，難以憑信，委無足採。
 4、附表二編號10號涉犯搶奪部分
  (1)被告甲○○固於警詢時自承其於附表二編號10號所示之時、
    地，騎乘機車搭載被告丙○○之事實，惟矢口否認有何搶奪
    之犯行，辯稱：係被告丙○○自行決意動手行搶，我事先不
    知情。當天行搶完後丙○○有先跟我上樓回我家，當天李永
    鳳有在家中，我想可能是丙○○將黑色摩拖羅拉手機（型號
    V3X、序號000000000000000）交給李永鳳的云云。然查，證
    人即被害人鄭鶯嬌於警詢時陳稱：於97年9月11月8時許，在
    桃園縣蘆竹鄉○○街60巷接近巷口早餐店前，歹徒騎乘1部
    機車搶奪財物，而遭搶之黑色手機事後由警方尋獲等語（見
    偵卷C第35及其反面頁），而證人鄭鶯嬌上開遭搶之行動電
    話係由被告甲○○交付並委託證人李永鳳攜至上揭基地台電
    訊行變賣，證人陳宏儒以800元收購後，再於同年月14日以
    2,200元轉售與證人李建毅等節，亦經證人李永鳳、陳宏儒
    、李建毅於警詢時陳述甚詳（見偵卷C第25至26反面、36 及
    其反面、37及其反面頁），並有證人李永鳳於97年9月11 日
    出具之切結書1紙、中國信託刷卡簽單1紙、基地台電訊公司
    帳目表1張、桃園縣政府警察局蘆竹分局扣押筆錄、扣押物
    品目錄表各1份、證人鄭鶯嬌遭搶行動電話之照片3張、證人
    鄭鶯嬌領回行動電話出具之贓物領據1紙（見偵卷C第41至46
    頁）等在卷可查。甚且，質之證人李永鳳於警詢時一再陳稱
    是甲○○交給我變賣的，甲○○說謊，我不認識丙○○等語
    （見偵卷C第26頁），則倘非被告甲○○將證人鄭鶯嬌之上
    開行動電話交付與證人李永鳳，李永鳳何以能將之變賣與證
    人陳宏儒，因之，足認被告甲○○確有與被告丙○○於附表
    二編號10號所示之時、地共同行搶證人鄭鶯嬌等情，殆無疑
    義。
  (2)至證人丙○○於本院審理時陳稱：甲○○騎車載我，他不知
    情，是我自己要搶云云（見本院訴字卷卷二第20反面頁），
    顯是依附被告甲○○之詞，不足採信。
二、被告丙○○部分
(一)、附表一編號1號涉犯竊盜部分
    被告丙○○於本院審理時自承：附表一編號1號部分，我確
    實跟甲○○一起去等語屬實（見本院訴字卷卷二第42頁），
    且有桃園縣政府警察局車輛協尋電腦輸入單2紙（見偵卷A第
    49、50頁）附卷可稽，足認被告丙○○就此部分之自白核與
    事實相符，應屬信實。
(二)、附表二編號1、2、3、4、6、7、8、10號涉犯搶奪部分
    被告丙○○於警詢、內勤檢察官訊問及本院審理時就附表二
    編號1、2、3、4、6、7、8、10號所示之犯行均坦承不諱（
    見偵卷A第28反面、31反面、29、32、181及其反面、136 、
    偵卷C第5至7頁、本院訴字卷卷二第44頁），並經證人即被
    害人姜淑美、趙麗寶、李立錡、張麗玲、邱月媚、鄭鶯嬌、
    證人楊龍永、李永鳳、陳宏儒、李建毅於警詢所述及證人即
    被害人蔡瑞華、林麗慧於警詢及偵查證述明確（見偵卷A第
    53、55、55反面、56至59反面、65、66、69、77、79反面、
    83、84、153、154、282、283頁、偵卷C第25、26、33、35
    至37反面頁），復有附表二編號1號部分之行搶地點監視器
    攝錄畫面翻拍照片4張、證人姜淑美領回行動電話出具之贓
    物領據1紙、行動電話照片2張（見偵卷A第100、101頁、偵
    卷D第53、58、59頁）、附表二編號2號部分之搶案現場監視
    器攝錄畫面翻拍照片1張（見偵卷C第47頁）、附表二編號4
    部分之證人張麗玲領回行動電話出具之贓物領據1紙、行動
    電話照片3張、李永鳳以「李永鳳」名義於97年9月12日典當
    NOKIA 2630型行動電話之當票1紙（見偵卷A第60至62、88頁
    ）、附表二編號6號部分之證人蔡瑞華領回相機及行動電話
    出具之贓物領據1紙、行動電話照片及相機保證書照片4張、
    被告甲○○於97年9月25日點當「W580i」及「NOKIA N73」
    型行動電話、「富士Z100」相機之當票各1紙、行搶地點監
    視器攝錄畫面翻拍照片「機車後座男子右手臂有刺青，機車
    車號為IBQ-340號」4張（見偵卷A第71至74、76、87、93、
    102、103頁）、附表二編號10號部分之證人李永鳳於97年9
    月11日出具之切結書1紙、中國信託刷卡簽單1紙、基地台電
    訊公司帳目表1張、桃園縣政府警察局蘆竹分局扣押筆錄、
    扣押物品目錄表各1份、證人鄭鶯嬌遭搶手機之照片3張、證
    人鄭鶯嬌領回行動電話出具之贓物領據1紙（見偵卷B第41
    至46頁）等在卷可查，足認被告丙○○之自白與事實相符，
    應屬信實。
(三)、公訴意旨原就被告丙○○亦涉犯於97年9月21日下午4時許，
    在桃園縣龜山鄉○○路光峰橋上，與被告甲○○共同搶奪李
    月珠手提之黑色皮包等情，惟此部分業經檢察官於本案言詞
    辯論終結前，提出撤回書撤回該部分之起訴（98年度聲撤字
    第34號，見本院訴字卷卷二第33頁），本院就此部分自無庸
    審理，併此敘明。
三、被告徐榮品部分
(一)、附表二編號2號涉犯搶奪部分
    被告徐榮品於偵訊、本院審理時就附表二編號2號部分所示
    之犯行坦承不諱（見偵卷A第298頁、本院訴字卷卷二第44頁
    ），並經證人趙麗寶於警詢所述甚詳（見偵卷C第33頁），
    且有附表二編號2號所示之搶案現場監視器攝錄畫面翻拍照
    片1張（見偵卷C第47頁）附卷可佐，足認被告徐榮品之自白
    與事實相符，應屬信實。
(二)、至被告丙○○於本院準備程序就附表二編號3、5、6、7號部
    分稱其是跟被告徐榮品所做或稱不記得跟誰做的云云，均為
    被告徐榮品所否認。查，被告丙○○上揭所述除與警詢、偵
    查時所述不符外，嗣本院以證人之身分傳喚被告丙○○作證
    ，證人丙○○於審理時證稱：「（問：你看附表二編號3這
    件搶案是甲○○跟你一起做的嗎？不是吧，因為我跟甲○○
    只有做一件。（問：這件你不是跟甲○○做，那你是跟誰做
    ？）我還有一個朋友，他外號叫『小龍』，我當初會講甲○
    ○是因為『小龍』還沒有被抓到，想說不要牽扯那麼多人，
    身高大概168公分，皮膚黑黑的，有刺青。（問：既然還有
    一個叫做『小龍』的人，有跟你一起犯案，為何附表2編號1
    那件，在10月28日檢察官訊問時，給你看監視器的翻拍畫面
    ，怎不說是『小龍』，卻說是徐榮品？）因為我想說，當初
    徐榮品也有被抓到，我想說不要牽扯那麼多人，才會說是徐
    榮品，看那身形也是有像。」、附表二編號6號不是跟徐榮
    品所為等語（見本院訴字卷卷一第157反面、160反面頁），
    足見附表二編號3、6部分，證人丙○○並非與被告丙○○所
    為。另證人即徐勳鑑於本院審理時證稱：徐榮品於9月17、1
    8日、到10月22日、23日被抓那天在我那邊工作，偶爾1、2
    天沒有，是從7時上工，至下午5時下工，中間不可以溜班等
    語（見本院訴字卷卷一第151反面至152反面），復參諸證人
    徐勳鑑提出之林口工地日報表所載，被告徐榮品工作期間自
    97 年9月18日迄至97年10月21日，僅97年9月23日休息（見
    本院訴字卷卷一第186至189頁），反觀附表二編號5、6、7
    號所犯之期日即97年9月21、25、26日亦均在被告徐榮品之
    工作期間內，由此益徵附表二編號3、5、6、7號部分並非被
    告徐榮品所為，堪以認定。
四、論罪科刑部分
(一)、核被告甲○○所為如附表一編號1至3號所示之3件竊盜犯行
    及如附表二編號1、3、4、5、6、8、9、10、11、12號所示
    之10件搶奪犯行；被告丙○○所為如附表二編號1、2、3、4
    、6、7、8、10號所示之8件搶奪犯行；被告徐榮品所為如附
    表編號二編號2號所示之1件搶奪犯行，分別係犯附表一、二
    各項所示之罪。被告甲○○與丙○○間就附表一編號1號所
    示之竊盜犯行；被告甲○○與丙○○間就附表二編號1、3
    、4、6、8、10號所示之搶奪犯行；被告丙○○與徐榮品間
    就附表二編號2號所示之搶奪犯行，有犯意聯絡及行為分擔
    ，均為共同正犯。被告甲○○、丙○○分別所犯如附表一、
    二所示該編號之竊盜罪、搶奪罪，犯意各別，行為互殊，均
    應分論併罰。又被告甲○○、丙○○有事實欄一所載之犯罪
    科刑之執行紀錄形，有臺灣高等法院被告全國前案紀錄表各
    1 份（見本院訴字卷卷一第7至16反面頁）在卷可稽，其等
    受有期徒刑執行完畢後，5年內故意再犯有期徒刑以上之本
    罪，為累犯，均應依刑法第47條第1項之規定，加重其刑。
(二)、按「刑法第62條所謂發覺，並不以有偵查犯罪職權之機關或
    人員確知其人犯罪無誤為必要，而於對其發生嫌疑時，即得
    謂為已發覺，亦即如有確切之根據，因而對犯人發生合理之
    懷疑，即足當之。」（最高法院72年台上字第641號判例意
    旨參照）。因之，倘僅單純臆測性懷疑，而非客觀上有確據
    為憑者，殊不得認已發覺。經查，就被告甲○○之附表一編
    號2、3號及附表二編號9號所示之犯行，證人即桃園縣政府
    警察局桃園分局偵查隊之承辦員警黃平山於本院審理時證稱
    ：竊盜案件，是因為搶奪案件附帶出來的案子，我們只知道
    有這個車子，但不知道犯嫌，是經由供述才會知道甲○○有
    偷這些車。附表二編號9號是甲○○主動供述的等語（見本
    院訴字卷卷一第142、147反面、149及其反面、150頁）；另
    就被告甲○○附表二編號10所示之犯行，證人即桃園縣政府
    警察局蘆竹分局偵查隊之承辦員警劉志明於本院審理時證稱
    ：在97年9月27日原本是要去追李永鳳，但是李永鳳不在朝
    陽街住處，只看到甲○○，之後就把甲○○帶回調查製作筆
    錄，甲○○坦承此案，承搶奪犯行，且從監視器畫面也看不
    出歹徒是誰等語明確（見本院訴字卷卷二第12反面、13、15
    反面頁），證人即桃園縣政府警察局蘆竹分局偵查隊之承辦
    員警蕭盟鑑於本院審理時雖證稱：「李永鳳是甲○○的女朋
    友，這個變賣人是李永鳳，那就是甲○○有涉案，我們就找
    他出來說明，他自己就有承認了。（問：在還沒有問李永鳳
    ，你就可以單憑甲○○是李永鳳的男朋友而認定就是甲○○
    涉案？）我們的感覺是這樣，所以我們會去找他就是這樣。
    」等語（見本院訴字卷卷二第16、17頁），然此僅為證人蕭
    盟鑑個人單純之臆測，殊不得認已發覺至明。就被告丙○○
    之附表二編號1、2、4、6、7號所示之犯行，證人黃平山於
    本院審理時則證稱：丙○○於警詢中主動供述的等語（見本
    院訴字卷卷一第140、142反面、143、144反面至150頁、本
    院訴字卷卷二第13反面頁），另證人劉志明於本院審理時證
    稱：附表二編號2號係根據丙○○自己講出來之後，才循線
    查獲等語（見本院訴字卷卷二第13反面頁）。另被告甲○○
    就附表二編號11號所示之犯行、被告丙○○就附表二編號3
    、8 號所示之犯行，證人黃平山於本院審理時雖證稱：關於
    附表二編號3、8號，已不記得何人於警詢時自承搶奪犯行（
    見本院訴字卷卷一第143、147反面頁），然綜觀證人黃平山
    於本院審理時所述，單依被害人之供述，無法確悉犯案之嫌
    疑人等語，則上揭所示犯行，於員警調查時僅有被害人李立
    錡、林麗慧、林佩池等之供述，別無其他積極證據或確切根
    據足使證人黃平山就被告甲○○、丙○○確實涉犯上揭犯行
    一節產生合理確信，職是，被告甲○○、丙○○就上揭犯行
    在前開犯行未被有偵查犯罪職務之機關或公務員發覺其為犯
    罪人前，即於接受證人黃平山、劉志明詢問時，主動供承犯
    下前開案件，向證人黃平山、劉志明坦承渠等為犯罪行為人
    而自首犯罪，嗣並接受裁判，均爰依刑法第62條前段之規定
    ，減輕其刑，並依法先加後減之。至被告甲○○就附表一編
    號1號所示之犯行，雖證人黃平山於本院審理時證稱：甲○
    ○未主動說出前，不知道其有偷竊等語，惟被告丙○○經警
    盤查而接受員警詢問時即以主動供出其與被告甲○○共同竊
    取HU7- 081號重型機車1部之情（見偵卷A第32頁）；就附表
    二編號3、8號關於被告甲○○所示之犯行，亦為被告丙○○
    於警詢時主動供述其與被告甲○○共同行搶之情（見偵卷A
    第31反面）；就附表二編號1、4、5、6、12號關於被告甲○
    ○所示之犯行，乃員警黃平山、劉志明、蕭盟艦等人依據證
    人李永鳳、陳宏儒、楊龍永於警詢之陳述及李永鳳出具之變
    賣切結書、當舖典當紀錄等（見本院訴字卷卷一第第14 2反
    面、144反面至149頁、本院訴字卷卷二第12其及反面、16至
    17 反面頁），而可合理懷疑被告甲○○涉及該等犯行，故
    被告甲○○於警詢時就上揭犯行坦承犯罪，均係員警發覺之
    後，就此部分非屬自首。附表二編號10號所示關於被告丙○
    ○之犯行，係員警依據被告甲○○於警詢時供出此為其與被
    告丙○○所共犯，是被告丙○○就此部分非屬自首；附表二
    編號2號所示關於被告徐榮品之犯行，則為被告丙○○主動
    於警詢時供述在卷（見偵卷C第6頁），因之，皆不符合自首
    之規定，併此敘明。
(三)、量刑部分
    爰審酌被告甲○○、丙○○、徐榮品等人適值壯年，竟不思
    以正途賺取財富，而竊取、搶奪他人財物，冀圖不勞而獲，
    且被告甲○○於本院審理時屢屢就附表二編號1、3、4、5、
    6、9、10、12號所示之搶奪罪否認犯行，毫無坦承悔過之意
    ，被告丙○○、徐榮品曾因搶奪罪、竊盜罪經判處徒刑之前
    科紀錄（見臺灣高等法院被告前案紀錄表，即本院訴字卷卷
    一第13至19頁），素行非佳，本應嚴罰重懲，惟念被告丙○
    ○、徐榮品於本院審理時均對渠等所犯均坦承犯行，有坦承
    悔過之具體表現，並兼衡被告甲○○、丙○○、徐榮品等人
    生活狀況、品行、智識程度、犯罪之動機、目的、手段、所
    生危害，竊、搶得之財物價值、部分搶得物品已經被害人領
    回等一切情狀，分別量處如附表一、二各項所示之刑，並分
    別定其應執行之刑，以示懲儆。
五、沒收部分
    被告甲○○分別為附表一編號1至3號犯行所使用之自備機車
    鑰，雖屬其所有、供犯罪所用之物，業據被告甲○○供陳在
    卷（見本院訴字卷卷二第43頁）然並未扣案且非違禁物，為
    免將來執行之困難，爰不予宣告沒收。又被告甲○○與丙○
    ○犯本案所使用之黑色抑或深色全罩安全帽各1頂，係被告2
    人平時騎乘機車所戴之物，尚難認係供本案犯罪所用之物，
    據被告2人供述在卷（見本院訴字卷卷一第28、37頁），並
    未扣案且非違禁物，依法自不得諭知沒收，附此敘明。
六、被告丙○○所涉如附表一編號1所示之犯行部分，未據起訴
    ，應由公訴人另行偵查。
據上論斷，應依刑事訴訟法第299條第1項，刑法第28條、第320
第1項、325條第1項、第47條第1項、第62條前段、第51條第5款
，刑法施行法第1條之1第1項、第2項前段，判決如主文。
本案經檢察官乙○○到庭執行職務。
中    華    民    國    98    年     8    月    26    日
            刑事第十一庭      審判長法  官  蔡榮澤
                                    法  官  林蕙芳
                                    法  官  汪曉君
以上正本證明與原本無異。
如不服本判決應於收受判決後10日內向本院提出上訴書狀，並應
敘述具體理由。其未敘述上訴理由者，應於上訴期間屆滿後20日
內向本院補提理由書 (均須按他造當事人之人數附繕本)「切勿
逕送上級法院」。
                                    書記官  楊晴文
中    華    民    國    98    年    8     月    26    日
附錄本案論罪科刑法條全文：
中華民國刑法第320條
意圖為自己或第三人不法之所有，而竊取他人之動產者，為竊盜
罪，處5年以下有期徒刑、拘役或5百元以下罰金。
意圖為自己或第三人不法之利益，而竊佔他人之不動產者，依前
項之規定處斷。
前二項之未遂犯罰之。
中華民國刑法第325條
意圖為自己或第三人不法之所有，而搶奪他人之動產者，處 6 月
以上 5 年以下有期徒刑。
因而致人於死者，處無期徒刑或 7 年以上有期徒刑，致重傷者，
處 3 年以上 10 年以下有期徒刑。
第 1 項之未遂犯罰之。
附表一
┌─┬────┬───────┬───┬───┬─────────────┬────────┬──────┬──────┐
│編│犯罪時間│犯罪地點      │行為人│被害人│犯罪事實                  │如何查獲  或    │所犯罪名    │主文        │
│號│        │              │      │      │                          │有無自首        │            │            │
├─┼────┼───────┼───┼───┼─────────────┼────────┼──────┼──────┤
│1 │97.9.1  │桃園市○○路82│甲○○│簡宇辰│甲○○以自備之機車鑰匙，蔡│丙○○於警方未知│刑法第320條 │甲○○共同竊│
│  │7時許（ │號前          │丙○○│      │志昌負責把風，竊得被害人車│悉其犯此竊盜罪前│第1 項之普通│盜，累犯，處│
│  │以甲○○│              │（蔡志│      │號HU7-081號綠色重型機車1部│，向警自首犯行並│竊盜罪      │有期徒刑4月 │
│  │於警詢所│              │昌未據│      │。                        │接受裁判。（此據│            │。          │
│  │述為主）│              │起訴）│      │                          │證人即員警黃平山│            │            │
│  │        │              │）    │      │                          │於本院審理中證述│            │            │
│  │        │              │      │      │                          │明確，院卷(一).142│            │            │
│  │        │              │      │      │                          │、149至150 反面 │            │            │
│  │        │              │      │      │                          │頁）甲○○係由蔡│            │            │
│  │        │              │      │      │                          │志昌於警詢時所供│            │            │
│  │        │              │      │      │                          │述，故甲○○非屬│            │            │
│  │        │              │      │      │                          │自首。          │            │            │
├─┼────┼───────┼───┼───┼─────────────┼────────┼──────┼──────┤
│2 │97.9.25 │桃園市○○街47│甲○○│呂靜宜│甲○○以自備之機車鑰匙竊得│甲○○於警方未知│刑法第320條 │甲○○竊盜，│
│  │6、7時許│之1 號前      │      │      │被害人車號IBQ-340 號深綠色│悉其犯此竊盜罪前│第1 項之普通│累犯，處有期│
│  │        │              │      │      │機車1 部。                │，向警自首犯行並│竊盜罪      │徒刑3月。   │
│  │        │              │      │      │                          │接受裁判。（此據│            │            │
│  │        │              │      │      │                          │證人黃平山於本院│            │            │
│  │        │              │      │      │                          │審理中證述明確，│            │            │
│  │        │              │      │      │                          │院卷(一).141 反面 │            │            │
│  │        │              │      │      │                          │頁、142、       │            │            │
│  │        │              │      │      │                          │149、149反面頁）│            │            │
│  │        │              │      │      │                          │                │            │            │
├─┼────┼───────┼───┼───┼─────────────┼────────┼──────┼──────┤
│3 │97.10.1 │桃園縣龜山鄉民│甲○○│簡金精│甲○○以自備之機車鑰匙竊得│甲○○於警方未知│刑法第320條 │甲○○竊盜，│
│  │7時前某 │安街108 號1 樓│      │      │被害人車號MD7-001 號淺藍色│悉其犯此竊盜罪前│第1 項之普通│累犯，處有期│
│  │時許    │前            │      │      │重型機車1 部。            │，向警自首犯行並│竊盜罪      │徒刑3月。   │
│  │        │              │      │      │                          │接受裁判。（此據│            │            │
│  │        │              │      │      │                          │證人黃平山於本院│            │            │
│  │        │              │      │      │                          │審理中證述明確，│            │            │
│  │        │              │      │      │                          │院卷(一).142、    │            │            │
│  │        │              │      │      │                          │149、149反面頁）│            │            │
│  │        │              │      │      │                          │                │            │            │
└─┴────┴───────┴───┴───┴─────────────┴────────┴──────┴──────┘
附表二
┌─┬────┬───────┬───┬───┬─────────────┬────────┬──────┬──────┐
│編│犯罪時間│犯罪地點      │行為人│被害人│犯罪事實                  │如何查獲  或    │所犯罪名    │主文        │
│號│        │              │      │      │                          │有無自首        │            │            │
├─┼────┼───────┼───┼───┼─────────────┼────────┼──────┼──────┤
│1 │97.8.30 │桃園縣桃園市春│甲○○│姜淑美│甲○○騎乘車身有紅色條紋之│此搶奪罪係根據行│刑法第325條 │甲○○共同意│
│  │9 時15分│日路與桃三街口│丙○○│      │機車搭載丙○○，2 人均戴有│動電話變賣紀錄及│第1 項之搶奪│圖為自己不法│
│  │        │              │      │      │安全帽，乘被害人姜淑美不及│證人李永鳳於警詢│罪          │所有，而搶奪│
│  │        │              │      │      │防備之際，由丙○○以其右手│陳述鎖定甲○○為│            │他人財物，累│
│  │        │              │      │      │自姜淑美後方施以強力拉扯之│犯罪嫌疑人，而蔡│            │犯，處有期徒│
│  │        │              │      │      │不法腕力而取得被害人手中之│志昌則係於警方盤│            │刑10月。    │
│  │        │              │      │      │皮包（內有現金新臺幣3000元│查時，主動坦承犯│            │            │
│  │        │              │      │      │、信用卡、MOTO  V360型行動│行。（此據證人黃│            │丙○○共同意│
│  │        │              │      │      │電話、車票、全民健康保險卡│平山於本院審理中│            │圖為自己不法│
│  │        │              │      │      │及鑰匙1副）。             │證述明確，院卷(一)│            │所有，而搶奪│
│  │        │              │      │      │                          │.               │            │他人財物，累│
│  │        │              │      │      │                          │140、142反面、  │            │犯，處有期徒│
│  │        │              │      │      │                          │143、148反面、  │            │刑8月。     │
│  │        │              │      │      │                          │149頁）         │            │            │
│  │        │              │      │      │                          │                │            │            │
├─┼────┼───────┼───┼───┼─────────────┼────────┼──────┼──────┤
│2 │97.8.31 │桃園縣蘆竹鄉南│丙○○│趙麗寶│丙○○騎乘紅色機車搭載徐榮│證人即員警劉志明│刑法第325條 │丙○○共同意│
│  │12時45分│興村南福街201 │徐榮品│      │品，2 人均戴有安全帽，乘被│於本院審理時證稱│第1 項之搶奪│圖為自己不法│
│  │        │號前          │      │      │害人趙麗寶不及防備之際，由│，此係蔡於警詢中│罪          │所有，而搶奪│
│  │        │              │      │      │徐榮品自趙麗寶後方施以強力│向警自首而查獲。│            │他人財物，累│
│  │        │              │      │      │拉扯之不法腕力而取得被害人│（見證人劉志明於│            │犯，處有期徒│
│  │        │              │      │      │手中之皮包（內有現金新臺  │本院審理中之證述│            │刑8月。     │
│  │        │              │      │      │幣2000元、信用卡、國民身份│，院卷(二).13 反面│            │            │
│  │        │              │      │      │證、行動電話、駕駛執照、全│頁）            │            │徐榮品共同意│
│  │        │              │      │      │民健康保險卡及鑰匙1副）。 │                │            │圖為自己不法│
│  │        │              │      │      │                          │                │            │所有，而搶奪│
│  │        │              │      │      │                          │                │            │他人財物，處│
│  │        │              │      │      │                          │                │            │有期徒刑9月 │
│  │        │              │      │      │                          │                │            │。          │
├─┼────┼───────┼───┼───┼─────────────┼────────┼──────┼──────┤
│3 │97.9.1  │桃園縣八德市廣│甲○○│李立錡│甲○○騎乘機車搭載丙○○，│證人黃平山於本院│刑法第325條 │甲○○共同意│
│  │8 時30分│福路20巷25號前│丙○○│      │2 人均戴有安全帽，乘被害人│審理時雖稱已不記│第1 項之搶奪│圖為自己不法│
│  │        │              │      │      │李立錡不及防備之際，由蔡志│得究係何人供述（│罪          │所有，而搶奪│
│  │        │              │      │      │昌自李立錡左後方施以強力拉│見院卷(一).143 反 │            │他人財物，累│
│  │        │              │      │      │扯之不法腕力而取得被害人手│面、144頁），惟 │            │犯，處有期徒│
│  │        │              │      │      │中之皮包（內有現金新台幣  │員警單依被害人之│            │刑10月。    │
│  │        │              │      │      │53000 元、國民身份證、信用│供述，尚無法確知│            │            │
│  │        │              │      │      │卡1張、行動電話、全民健康 │犯嫌，是丙○○於│            │丙○○共同意│
│  │        │              │      │      │保險卡及提款卡3張）。     │警詢時主動供出其│            │圖為自己不法│
│  │        │              │      │      │                          │與甲○○共犯此搶│            │所有，而搶奪│
│  │        │              │      │      │                          │案，應認屬自首，│            │他人財物，累│
│  │        │              │      │      │                          │而甲○○則非自首│            │犯，處有期徒│
│  │        │              │      │      │                          │。              │            │刑8月。     │
├─┼────┼───────┼───┼───┼─────────────┼────────┼──────┼──────┤
│4 │97.9.12 │桃園縣桃園市中│甲○○│張麗玲│甲○○騎乘機車搭載丙○○，│此搶奪罪係警方據│刑法第325條 │甲○○昌共同│
│  │7 時55分│正路77巷對面巷│丙○○│      │2 人均戴有安全帽及身著雨衣│當鋪典當紀錄鎖定│第1 項之搶奪│意圖為自己不│
│  │        │內（即桃園市民│      │      │，乘被害人張麗玲不及防備之│甲○○為犯罪嫌疑│罪          │法所有，而搶│
│  │        │權路67號桃園國│      │      │際，由丙○○自張麗玲右後方│人，而丙○○則係│            │奪他人財物，│
│  │        │小前）        │      │      │施以強力拉扯之不法腕力而取│於警方盤查時，主│            │累犯，處有期│
│  │        │              │      │      │得被害人手中之皮包（內有現│動坦承犯行。（此│            │徒刑10月。  │
│  │        │              │      │      │金新臺幣5000元、國民身份證│據證人黃平山於本│            │            │
│  │        │              │      │      │、信用卡3張、NOKIA  2630型│院審理中證述明確│            │丙○○共同意│
│  │        │              │      │      │行動電話、全民健康保險卡、│，院卷(一).144 反 │            │圖為自己不法│
│  │        │              │      │      │駕駛執照、統領百貨公司抵用│面、145、148反面│            │所有，而搶奪│
│  │        │              │      │      │券4張）。                 │、149頁）       │            │他人財物，累│
│  │        │              │      │      │                          │                │            │犯，處有期徒│
│  │        │              │      │      │                          │                │            │刑8月。     │
├─┼────┼───────┼───┼───┼─────────────┼────────┼──────┼──────┤
│5 │97.9.21 │桃園縣龜山鄉光│甲○○│李月珠│甲○○騎乘機車，見李月珠手│證人黃平山根據行│刑法第325條 │甲○○意圖為│
│  │16時許  │峰路光峰橋上  │      │      │提黑色皮包獨自靠邊行走，遂│動電話變賣紀錄為│第1 項之搶奪│自己不法所有│
│  │        │              │      │      │驅車尾隨靠近，趁李月珠不及│李用鳳出面變賣，│罪          │，而搶奪他人│
│  │        │              │      │      │注意之際，徒手搶奪李月珠手│再於97年10月1日 │            │財物，累犯，│
│  │        │              │      │      │提之黑色皮包（內有零錢新台│詢問李永鳳而查得│            │處有期徒刑10│
│  │        │              │      │      │幣300 元、零錢包1 個、鑰匙│甲○○涉犯此搶奪│            │月。        │
│  │        │              │      │      │1把、三星X208型行動電話1支│犯行。（見院卷(一)│            │            │
│  │        │              │      │      │）。                      │.148 反面頁）   │            │            │
│  │        │              │      │      │                          │                │            │            │
├─┼────┼───────┼───┼───┼─────────────┼────────┼──────┼──────┤
│6 │97.9.25 │桃園縣桃園市三│甲○○│蔡瑞華│甲○○騎乘機車搭載丙○○，│此搶奪罪係警方據│刑法第325條 │甲○○共同意│
│  │8 時20分│民路與萬壽街口│丙○○│      │2 人均戴有安全帽，乘被害人│當鋪典當紀錄鎖定│第1 項之搶奪│圖為自己不法│
│  │        │              │      │      │蔡瑞華不及防備之際，由蔡志│甲○○為犯罪嫌疑│罪          │所有，而搶奪│
│  │        │              │      │      │昌施以不法腕力，強行取走張│人，而丙○○則係│            │他人財物，累│
│  │        │              │      │      │麗玲置放於所騎乘之機車腳踏│於警方盤查時，主│            │犯，處有期徒│
│  │        │              │      │      │板上之皮包（內有現金新台幣│動坦承犯行。（此│            │刑10月。    │
│  │        │              │      │      │1000 元 、皮夾1 個、富士牌│據證人黃平山於本│            │            │
│  │        │              │      │      │數位相機1部、SONY ERICSSON│院審理中證述明確│            │丙○○共同意│
│  │        │              │      │      │W580型行動電話1支、全民健 │，院卷(一).146、14│            │圖為自己不法│
│  │        │              │      │      │康保險卡、提款卡2張、駕駛 │6反面頁、148反面│            │所有，而搶奪│
│  │        │              │      │      │執照2張、學生證1張及渣打銀│至150頁）       │            │他人財物，累│
│  │        │              │      │      │行存摺1本）。             │                │            │犯，處有期徒│
│  │        │              │      │      │                          │                │            │刑8月。     │
├─┼────┼───────┼───┼───┼─────────────┼────────┼──────┼──────┤
│7 │97.9.26 │桃園縣桃園市建│丙○○│邱月媚│丙○○騎乘機車，乘被害人邱│此係警方將列管的│刑法第325條 │丙○○意圖為│
│  │12時40分│新路（聖保祿醫│      │      │月媚不及防備之際，自邱月媚│搶奪案提示與蔡觀│第1 項之搶奪│自己不法所有│
│  │        │院前）        │      │      │後方施以強力拉扯之不法腕力│看後，丙○○向警│罪          │，而搶奪他人│
│  │        │              │      │      │而取得被害人手中之皮包（內│自首犯行。（此據│            │財物，累犯，│
│  │        │              │      │      │有現金新臺幣1500及行動電話│證人黃平山於本院│            │處有期徒刑8 │
│  │        │              │      │      │1支）。                   │審理中證述明確，│            │月。        │
│  │        │              │      │      │                          │院卷(一).146 反面 │            │            │
│  │        │              │      │      │                          │、147頁）       │            │            │
│  │        │              │      │      │                          │                │            │            │
├─┼────┼───────┼───┼───┼─────────────┼────────┼──────┼──────┤
│8 │97.9.30 │桃園縣桃園市仁│甲○○│林麗慧│甲○○騎乘車身為銀色之機車│證人黃平山雖於本│刑法第325條 │甲○○共同意│
│  │14時3 分│愛路95號前    │丙○○│      │搭載丙○○，2 人均戴有安全│院審理時證稱無法│第1 項之搶奪│圖為自己不法│
│  │        │              │      │      │帽，乘被害人林麗慧不及防備│確認何人為自首者│罪          │所有，而搶奪│
│  │        │              │      │      │之際，由丙○○施以不法腕力│，惟單依被害人之│            │他人財物，累│
│  │        │              │      │      │，強行取走林麗慧置放於所騎│供述尚無法確知犯│            │犯，處有期徒│
│  │        │              │      │      │乘之機車腳踏板上之皮包（內│嫌，是丙○○於警│            │刑9月。     │
│  │        │              │      │      │有現金新台幣2000、行動電話│詢時主動供出與邱│            │            │
│  │        │              │      │      │1支及建築執照2張）。      │創信共犯此搶案，│            │丙○○共同意│
│  │        │              │      │      │                          │，應認屬自首，而│            │圖為自己不法│
│  │        │              │      │      │                          │甲○○則非自首。│            │所有。而搶奪│
│  │        │              │      │      │                          │                │            │他人財物，累│
│  │        │              │      │      │                          │                │            │犯，處有期徒│
│  │        │              │      │      │                          │                │            │刑8月。     │
│  │        │              │      │      │                          │                │            │            │
├─┼────┼───────┼───┼───┼─────────────┼────────┼──────┼──────┤
│9 │97.10.1 │桃園縣桃園市春│甲○○│林育萍│甲○○騎乘車號MD7-001號機 │此係警方將列管的│刑法第325條 │甲○○意圖為│
│  │10時20分│日路與民光東路│      │      │車，戴有安全帽，乘被被害人│搶奪案提示與邱觀│第1 項之搶奪│自己不法所有│
│  │        │口            │      │      │林育萍不不及防備之際，施以│看後，甲○○向警│罪          │，而搶奪他人│
│  │        │              │      │      │不不法腕力，強行取走林育萍│自首犯行。（此據│            │財物，累犯，│
│  │        │              │      │      │置放於所騎乘之機車腳踏板上│證人黃平山於本院│            │處有期徒刑9 │
│  │        │              │      │      │之皮包（內有信用卡3張、國 │審理中證述明確，│            │月。        │
│  │        │              │      │      │民身份證1張、全民健康保險 │院卷(一).147 反面 │            │            │
│  │        │              │      │      │卡1張、存摺6本、印章3個、 │、149反面頁）。 │            │            │
│  │        │              │      │      │行照1張、保險卡1張、驗車單│                │            │            │
│  │        │              │      │      │1張、鑰匙1串、汽車鑰匙1串 │                │            │            │
│  │        │              │      │      │及現金新臺幣18000元）。   │                │            │            │
│  │        │              │      │      │                          │                │            │            │
├─┼────┼───────┼───┼───┼─────────────┼────────┼──────┼──────┤
│10│97.9.11 │桃園縣蘆竹鄉南│甲○○│鄭鶯嬌│甲○○於前揭時間，騎乘機車│此搶奪罪係警方據│刑法第325條 │甲○○共同意│
│  │8 時許  │福街60巷接近巷│丙○○│      │搭載丙○○行經前揭地點，見│行動電話變賣紀錄│第1 項之搶奪│圖為自己不法│
│  │        │口早餐店前    │      │      │鄭鶯嬌手提黑色皮包獨自靠路│鎖定李永鳳，因只│罪          │所有，而搶奪│
│  │        │              │      │      │邊行走，遂共謀驅車向前靠近│見甲○○，甲○○│            │他人財物，累│
│  │        │              │      │      │，趁鄭鶯嬌不及注意之際，推│於97年9月27日警 │            │犯，處有期徒│
│  │        │              │      │      │由丙○○出手搶奪鄭鶯嬌手提│詢時坦承此犯行。│            │刑9月。     │
│  │        │              │      │      │之黑色皮包（內有現金新臺  │（此據證人即員警│            │            │
│  │        │              │      │      │幣1000元、身分證及駕照各1 │劉志明於本院審理│            │丙○○共同意│
│  │        │              │      │      │張、信用卡2張、MOTO V3X行 │中證述明確，院卷│            │圖為自己不法│
│  │        │              │      │      │動電話1支）。             │(二).12 反面、13、│            │所有，而搶奪│
│  │        │              │      │      │                          │14反面頁）。    │            │他人財物，累│
│  │        │              │      │      │                          │                │            │犯，處有期徒│
│  │        │              │      │      │                          │                │            │刑9月。     │
│  │        │              │      │      │                          │員警依據證人李永│            │            │
│  │        │              │      │      │                          │鳳、陳宏儒於警詢│            │            │
│  │        │              │      │      │                          │所述鎖定甲○○，│            │            │
│  │        │              │      │      │                          │甲○○於警詢時供│            │            │
│  │        │              │      │      │                          │出此為其與丙○○│            │            │
│  │        │              │      │      │                          │所共犯，丙○○非│            │            │
│  │        │              │      │      │                          │屬自首。        │            │            │
│  │        │              │      │      │                          │                │            │            │
│  │        │              │      │      │                          │                │            │            │
│  │        │              │      │      │                          │                │            │            │
│  │        │              │      │      │                          │                │            │            │
│  │        │              │      │      │                          │                │            │            │
├─┼────┼───────┼───┼───┼─────────────┼────────┼──────┼──────┤
│11│97.10.4 │桃園縣桃園市寶│甲○○│林珮池│甲○○於前揭時間，騎乘機車│員警單依被害人之│刑法第325條 │甲○○意圖為│
│  │8 時20分│山街185號前   │      │      │行經前揭地點，見林珮池騎乘│供述尚無法確知犯│第1 項之搶奪│自己不法所有│
│  │        │              │      │      │機車行駛在前，並將黃色手提│嫌，是甲○○於警│罪          │，而搶奪他人│
│  │        │              │      │      │包放置在機車腳踏板處，遂驅│詢主動供出，應認│            │財物，累犯，│
│  │        │              │      │      │車向前靠近，趁林珮池不及注│屬自首。        │            │處有期徒刑8 │
│  │        │              │      │      │意之際，徒手搶奪該只黃色手│                │            │月。        │
│  │        │              │      │      │提包（內有現金新臺幣2000至│                │            │            │
│  │        │              │      │      │3000 元、身分證、駕照、健 │                │            │            │
│  │        │              │      │      │保卡及機車強制險卡各1張、 │                │            │            │
│  │        │              │      │      │印鑑及印章各1枚、長夾、零 │                │            │            │
│  │        │              │      │      │錢包、化粧包及行動電話電池│                │            │            │
│  │        │              │      │      │各1個）。                 │                │            │            │
├─┼────┼───────┼───┼───┼─────────────┼────────┼──────┼──────┤
│12│97.9.24 │桃園縣龜山鄉自│甲○○│周昱伶│甲○○騎乘機車，見周昱伶騎│員警依據當舖點當│刑法第325條 │甲○○意圖為│
│  │10時許  │強東路靠近大同│      │      │乘機車獨行，認有機可乘，即│紀錄及證人楊龍永│第1 項之搶奪│自己不法所有│
│  │        │路附近        │      │      │騎乘車號不詳之機車，趁周昱│之證述，鎖定邱創│罪          │，而搶奪他人│
│  │        │              │      │      │伶不及注意無法即時防備之機│信。            │            │財物，累犯，│
│  │        │              │      │      │會，自周昱伶後方搶奪其置放│                │            │處有期徒刑10│
│  │        │              │      │      │在機車腳踏板上之手提包1 只│                │            │月。        │
│  │        │              │      │      │（內有現金新臺幣2500元、聯│                │            │            │
│  │        │              │      │      │邦銀行提款卡1 張、郵局提款│                │            │            │
│  │        │              │      │      │卡1 張、全民健康保險卡1 張│                │            │            │
│  │        │              │      │      │、國民身份證1 張、機車駕照│                │            │            │
│  │        │              │      │      │1 張、機車行照1 張、銘傳大│                │            │            │
│  │        │              │      │      │學學生證1張及行動電話1支）│                │            │            │
│  │        │              │      │      │。                        │                │            │            │
└─┴────┴───────┴───┴───┴─────────────┴────────┴──────┴──────┘


司法院資訊處製作；財團法人民間司法改革基金會備份。
